臺灣臺南地方法院刑事判決　　　　　　　 96年度易字第851號
公　訴　人　臺灣臺南地方法院檢察署檢察官
被　　　告　甲○○
上列被告因竊盜案件，經檢察官提起公訴（96年度偵字第5766號
、96年度偵字第8024號），本院判決如下：
    主  文
甲○○竊盜，處有期徒刑伍月，如易科罰金，以新臺幣壹仟元折
算壹日，減為有期徒刑貳月又拾伍日，如易科罰金，以新臺幣壹
仟元折算壹日。又竊盜，處有期徒刑伍月，如易科罰金，以新臺
幣壹仟元折算壹日，減為有期徒刑貳月又拾伍日，如易科罰金，
以新臺幣壹仟元折算壹日。應執行有期徒刑肆月，如易科罰金，
以新臺幣壹仟元折算壹日。扣案鑰匙壹支，沒收。
    事  實
一、甲○○前於民國90年間，因偽造文書等案件，經本院於90年
    11月11日以90年度訴字第1101號判決有期徒刑7月，緩刑3年
    確定，尚在緩刑期間內之91年間，復犯竊盜罪，經本院於91
    年12月2日以91年度新簡字第408號判處有期徒刑2月，如易
    科罰金，以銀元300元折算1日確定；又於91年間，因搶奪案
    件，經本院以91年度訴字第1078號判處有期徒刑2年，經上
    訴臺灣高等法院臺南分院，於92年1月23日以91年度上訴字
    第1426號駁回上訴確定，並經本院以92年撤緩字第3號裁定
    撤銷前開緩刑，上開案件，經接續執行，於93年7月2日縮短
    刑期假釋出監，假釋期間內，再於93年間，因犯搶奪及竊盜
    案件，經本院於94年2月6日以93年度訴字第1317號判處有期
    徒刑2年2月確定，並撤銷前開假釋，前開殘刑為8月26日與
    上開搶奪案件接續執行，甫於96年3月16日縮短刑期假釋出
    監，現仍於假釋期間（假釋期間至96年9月1日期滿，不構成
    累犯）。詎猶不思悛悔，毫不尊重他人財產權益。於96年3
    月25日上午10時30分許，在臺南市○區○○街114巷37號前
    ，因見倫隆有限公司所有而由李秋雪所使用車牌號碼ITW-25
    5號重機車置於該處鑰匙疏未取下，且李秋雪所有之皮包1只
    （內有現金新臺幣（下同）1,000餘元、序號0000000000000
    00號MOTOROLA廠牌行動電話1支、眼鏡、提款卡、存摺、證
    件、印章、鑰匙等物）懸掛於機車左手把上，而認有機可趁
    ，而基於意圖自己不法之所有之犯意，即以該鑰匙發動機車
    騎乘離去而竊取該機車及機車上之皮包，得手後將前開皮包
    內現金及行動電話等物留為己用，另騎乘機車至臺南縣永康
    市○○路181號「頂好生鮮超市」前，即將該所竊得之機車
    任意棄置於該店前，其餘物品則隨意丟棄在不詳地點。復於
    96 年3月28日，因缺代步交通工具，另行起意圖為自己不法
    之所有之犯意，於是日上午7時50分許，在臺南縣永康市○
    ○路327號前，見楊秋霖所有而由楊凱盛所使用之車牌號碼
    MAV -791號重機車置於該處無人看管之際，即持己有之鑰匙
    1把發動機車騎乘離去而竊取之，得手後供己騎乘使用。嗣
    於96 年3月28日上午10時許，甲○○騎乘上開竊得之車牌號
    碼MAV -791號重機車途經臺南市○區○○○路二段75號前，
    因行跡可疑為警攔查，當場查獲並扣得上開楊凱盛所使用之
    車牌號碼MAV-791號重機車1臺、李秋雪所有之序號
    00000000000000 0號MOTOROLA廠牌行動電話1支及甲○○所
    有並供行竊所用之之鑰匙1支等物，而查悉上情。
二、案經臺南市警察局第一分局報告臺灣臺南地方法院檢察署檢
    察官偵查起訴。
    理  由
一、上揭犯罪事實，業據被告於警、偵訊及本院審理中均坦承不
    諱，核與證人即被害人李秋雪、楊凱盛等於警詢中指述之情
    節相符，又查獲被告並扣得被告所有並供行竊使用之鑰匙1
    支、被告所竊得被害人李秋雪所有行動電話1支及車號MAV—
    791號重型機車1臺等物，承辦警局並將被害人所失竊物品交
    還予被害人，有臺南市警察局第一分局搜索、扣押筆錄、扣
    押物品目錄表、臺南縣警察局車輛失竊及尋獲電腦輸入單、
    被害人李秋雪填具之贓物認領保管單、被害人楊凱盛填具之
    贓物認領保管單、車輛車牌失竊失竊作業查獲車輛認可資料
    、及扣查獲被告現場及扣案物品照片等資料均附卷可憑。足
    認被告前開自白與事實相符，而可採信。綜上，本件被告所
    犯竊盜犯行事證明確，堪以認定。
二、核被告甲○○上開所為，均係犯刑法第320第1項之竊盜罪。
    被告先後2次竊盜犯行，犯意個別，手段亦殊，侵害法益不
    同，應予分論並罰。爰審酌被告之素行不良，前已有多次犯
    竊盜及搶奪罪經判刑及執行，有卷附臺灣高等法院被告前案
    紀錄表1份可考，現仍於假釋期間，又再隨意竊取他人之財
    物，毫無尊重他人所有物之體認，欠缺法紀觀念，其犯罪手
    段、所得利益，犯後坦承犯行之態度，及其生活狀況等一切
    情狀，分別量處如主文所示之刑，並均諭知易科罰金之折算
    標準；又本件被告犯罪行為之時間，均係在中華民國96年4
    月24日以前，經核均合於中華民國96年罪犯減刑條例第2條
    第1項第3款之減刑條件，應各減其宣告刑2分之1如主文所示
    ，並定其應執行刑後，諭知易科罰金之折算標準。
三、扣案之鑰匙1支，為被告所有並供行竊所用之物，業據被告
    供明在卷，是該扣案鑰匙為被告所有並供犯罪所用之物，應
    依刑法第38條第1項第2款之規定沒收。
據上論斷，依刑事訴訟法第284條之1、第299條第1項前段，刑法
第320條第1項、第51條第5款、第41條第1項前段、第38條第1項
第2款，刑法施行法第1條之1，中華民國96年罪犯減刑條例第2條
第1項第3款、第7條、第9條、第10條第1項，判決如主文。
本案經檢察官乙○○到庭執行職務。
中　　華　　民　　國　　96　　年　　8 　　月　　21　　日
　　　　　　　　　刑事第十二庭  法　官　程克琳
以上正本證明與原本無異。
如不服本判決應於收受本判決後10日內向本院提出上訴書狀，並
應敘述具體理由。如未敘述上訴理由者，應於上訴期間屆滿後20
日內向本院補提理由書狀（均須按他造當事人之人數附繕本）「
切勿逕送上級法院」。
　　　　　　　　　　　　　　　　書記官　曾美滋
中　　華　　民　　國　　96　　年　　8　　月　　 21　　日
附錄本案所犯法條
刑法第320條第1項：
意圖為自己或第三人不法之所有，而竊取他人之動產者，為竊盜
罪，處5年以下有期徒刑、拘役或5百元以下罰金。
